【裁判字號】    98,易,390
【裁判日期】    981021
【裁判案由】    詐欺
【裁判全文】
臺灣士林地方法院刑事判決               98年度易字第390號
公  訴  人  臺灣士林地方法院檢察署檢察官
被      告  丁○○
上列被告因詐欺案件，經檢察官提起公訴（98年度偵字第4154號
），暨移送併案審理（臺灣臺中地方法院檢察署98年度偵字第
17750號、臺灣臺南地方法院檢察署98年度偵字第10698號、臺灣
高雄地方法院檢察署98年度偵字第21900號、臺灣士林地方法院
檢察署98年度偵字第5346號、第4657號），本院判決如下：
    主  文
丁○○幫助意圖為自己不法之所有，以詐術使人將本人之物交付
，處有期徒刑肆月，如易科罰金，以新臺幣壹仟元折算壹日。
    事  實
一、丁○○明知申請帳戶使用係輕而易舉之事，一般人捨自己所
    有帳戶而另使用他人金融帳戶使用，常係用以阻斷財產犯罪
    之察覺與偵辦，進而對於提供自己帳戶予他人使用之行為，
    雖無必引發他人萌生犯罪之確信，仍以縱有人持以犯罪，亦
    不違反其本意，而竟基於幫助詐欺行為人向他人詐取財物之
    未必故意，於民國97年10月18日至20日間某時，在不詳地點
    ，將其申請之中國信託商業銀行帳號000000000000號（下稱
    系爭帳戶）之存摺、提款卡（含密碼）提供予姓名、年籍均
    不詳之成年詐欺行為人。嗣該詐欺行為人即基於意圖為自己
    不法所有之犯意，分別於如附表所示之詐騙時間，以附表所
    示之方式向附表所示之被害人施用詐術，致各被害人均陷於
    錯誤，而分別於附表所示之匯款時間匯款或轉帳至系爭帳戶
    ，旋均遭詐欺行為人提領完畢，而丁○○則以上述方式，於
    上開詐欺犯行中給予必要之助力而幫助之。嗣各該被害人發
    覺有異，分別報警處理始知上情。
二、案經廖珮吟訴由臺北縣政府警察局三重分局報告臺灣板橋地
    方法院檢察署檢察官呈請臺灣高等法院檢察署檢察長令轉臺
    灣士林地方法院檢察署偵查起訴暨移送併案審理。
    理  由
一、證據能力之判斷：
  (一)查本件被告丁○○所為不利於己之陳述，並無出於強暴、
      脅迫、利誘、詐欺、疲勞訊問、違法羈押或其他不正之方
      法，亦非違反法定障礙事由經過期間不得訊問或告知義務
      之規定而為，依刑事訴訟法第156條第1項、第158條之2規
      定，應認均有證據能力。
  (二)證人廖珮吟、乙○○、辛○○、戊○○、甲○○、丙○○
      、壬○○及庚○○於審判外之陳述，檢察官、被告於本院
      調查證據時，並未於言詞辯論終結前聲明異議，本院審酌
      該等供述證據作成時之情況，認為適當，且亦無其他違背
      法定程序而取證之情形，依刑事訴訟法第159 條之5 規定
      、第158 條之4 反面解釋，自有證據能力。
  (三)本件資以認定被告犯罪事實之其他供述及非供述證據（詳
      見後述），檢察官、被告於本院調查證據時，並未於言詞
      辯論終結前聲明異議，本院審酌該等供述證據作成時之情
      況，認為適當，且亦無其他違背法定程序而取證之情形，
      依刑事訴訟法第159條之5規定、第158條之4反面解釋，自
      有證據能力。
二、訊據被告丁○○雖坦承系爭帳戶確為自己所申請開立，惟矢
    口否認有何幫助詐欺之犯行，辯稱：伊對被害人廖珮吟、乙○○、辛○○、戊○○、甲○○、丙○○、壬○○及庚○○
    曾將款項匯入系爭帳戶等情均不知情，伊於97年10月21日或
    22 日 攜帶系爭帳戶之存摺、提款卡及新臺幣（下同）5 、
    6 萬元出門欲存錢，至台中市菲力貓遊藝場前伊將前述物品
    放置於機車座墊下的置物箱內，進入遊藝場約1 小時出來，
    就發現座墊被撬開而前述物品均遭竊云云。惟查：
  (一)附表各編號所示之被害人分別因受詐欺而匯款至系爭帳戶
      內（詐騙時間、詐騙方式、匯款時間、遭詐騙金額均詳如
      附表所示）之事實，業據渠等被害人分別於警詢中指訴綦
      詳，且被害人廖珮吟部分有其存摺影本、雅虎奇摩拍賣得
      標網頁、通知信（見臺灣板橋地方法院檢察署98年度偵字
      第1660號卷第27-28、22-24、26頁）、被害人辛○○部分
      有台幣存提交易憑證、雅虎奇摩拍賣得標網頁（見台中市
      警察局第一分局刑案偵查卷宗第19-22頁）、被害人乙○○部分有其存摺影本、郵政自動櫃員機交易明細、雅虎奇
      摩拍賣得標網頁（見高雄縣政府警察局林園分局刑案偵查
      卷宗第4 頁反面、第10-11 頁）、被害人戊○○部分有中
      國信託商業銀行台南分行對帳單、雅虎奇摩拍賣得標通知
      信（見臺南市警察局第三分局刑案偵查卷宗第2-3 頁）、
      被害人丙○○部分有華南商業銀行網路ATM 交易明細查詢
      表、被害人甲○○部分有臺灣銀行自動櫃員機交易明細表
      、雅虎奇摩拍賣檢舉賣場詐欺通知信（見高雄市政府警察
      局三民第一分局刑案偵查卷宗第21、13、16-17 頁）、被
      害人壬○○部分有交易明細、雅虎奇摩拍賣得標通知信（
      見臺灣新竹地方法院檢察署98年度偵字第626 號卷第6 、
      29、30頁）、被害人庚○○部分有中華郵政公司自動櫃員
      機交易明細表、雅虎奇摩拍賣得標網頁（見臺灣士林地方
      法院檢察署98年度偵字第4657號卷第15、16頁）各1 紙在
      卷可稽，復與中國信託商業銀行股份有限公司97年11月18
      日函附系爭帳戶交易資料（見臺灣板橋地方法院檢察署98
      年度偵字第1660號卷第11-12 頁）相符，此部分事實堪以
      認定。
  (二)被告雖以前詞置辯，惟查：
    1.被告先於警詢供稱：伊平時有將密碼寫在存摺上，密碼是
      421728（見臺灣新竹地方法院檢察署98年度偵字第626號
      卷第2-3頁），最後一次使用系爭帳戶是97年10月19日，
      伊確定系爭帳戶之存摺及提款卡係於同月22日16時許在臺
      中地區菲力貓遊藝場前遭竊，因當時伊準備去存錢，將系
      爭帳戶之存摺、提款卡及身分證放在塑膠袋內再放置於機
      車置物箱，自遊藝場出來後發現遭竊（見臺灣板橋地方法
      院檢察署98年度偵字第1660號卷第6-7頁），伊翌日即同
      月23日去辦理掛失時為警查獲（見台中市警察局第一分局
      刑案偵查卷宗第7-8頁）等語，於本院準備程序時則改稱
      ：伊將密碼寫在提款卡上，97年10月18日或19日最後一次
      使用系爭帳戶，同月21日因為要去銀行存錢，伊就把提款
      卡、存摺、身分證及現金帶在身上，又因怕帶進遊藝場危
      險，故將前述物品放置於機車置物箱內，出來發現前述物
      品均遭竊，伊隔天早上去銀行掛失時經行員報警遭查獲（
      見本院卷第15-17頁）等語，於本院審理時復改稱：伊將
      密碼寫在存摺一打開的地方，密碼好像是520728，最後一
      次使用該帳戶是97年10月18日提款2,000元，同月21日或
      22日伊去菲力貓遊藝場前將5、6萬元現金、系爭帳戶之存
      摺及提款卡放在機車置物箱，打算去存錢，出來時發現遭
      竊，但沒有遺失身分證及印章，伊想報警錢也要不回來，
      所以就沒去報警（見本院卷第33-35頁）等語，就密碼係
      寫於何處、最後一次使用系爭帳戶之時點、遺失帳戶之日
      期、同時遭竊之物品為何等情，所辯前後不一，是否可信
      ，已非無疑。
    2.又衡諸常情，金融機構帳戶之提款卡及密碼為金融交易重
      要憑證，是一般智識程度之人，均知應將提款卡、密碼此
      等使用帳戶重要之認證分別保管，或將密碼牢記心中，不
      在任何物體上標示或載明密碼，以免徒增帳戶款項遭人持
      提款卡併同輕易得知之密碼而盜領存款之風險，縱如被告
      所辯伊將帳戶之密碼寫於提款卡或存摺上以幫助記憶，然
      密碼之正確與否既牽涉帳戶是否得以正常使用，則被告對
      書寫於何處自應有深刻記憶，而不致有前後所述不一之情
      事。且金融存款帳戶相關文件、憑證之保管，事關存戶個
      人財產權益之保障，亦兼有防止他人利用作為不法使用之
      目的，倘金融卡或存摺有遭竊或遺失情事，衡情亦理當立
      即追索、尋回或報案、掛失，以杜爭議，並避免損失，再
      若如被告前所辯稱同時亦有遺失5、6萬元或身分證之情事
      ，被告更理應於發現物品遭竊後立即向警方報案，而縱如
      被告所辯伊為避免麻煩且認為錢無法追回始未報警，則對
      此遺失重要證件、存摺、提款卡及為數不小現金之時間地
      點亦應有明確印象，而無所述前後矛盾不一之理。足見被
      告所辯明顯悖於常情，系爭帳戶之存摺及提款卡是否確為
      失竊，更屬可疑。
    3.再者，詐欺正犯為避免員警自帳戶來源回溯追查出真正身
      分，乃以他人帳戶供作詐得款項出入之帳戶，此為詐欺正
      犯需利用他人帳戶之原因，相應於此，詐欺正犯亦會擔心
      如使用他人帳戶，因帳戶持有人非自己，則詐得款項將遭
      不知情之帳戶持有人提領，或不知情帳戶持有人逕自掛失
      以凍結帳戶之使用，或知情之帳戶持有人以辦理補發存摺
      、變更印鑑、密碼之方式，將帳戶內存款提領一空，致其
      費盡周章所詐得之款項化為烏有，甚或帳戶持有人在掛失
      後，詐欺正犯前往自動櫃員機提領詐欺所得贓款時，亦有
      遭金融機構所置攝影機攝影而為警循線查獲之風險，則詐
      欺正犯為所使用之帳戶，必為其所能控制之帳戶，始能確
      保詐得款項，申言之，詐欺正犯不可能使用他人遺失提款
      卡、密碼之帳戶供作詐得款項匯入之帳戶，以免除遭真正
      帳戶持有人提領或掛失之風險。查本件附表之被害人於97
      年10月20日10時許即接續匯款至系爭帳戶，顯見詐欺行為
      人於當時已無懼於系爭帳戶遭凍結、掛失而無法提領贓款
      或遭帳戶持有人提領一空之危險，意即系爭帳戶之提領權
      限已在詐欺行為人之掌控下無疑。再查詐欺行為人於97年
      10月20日1 時22分許開始對被害人辛○○等人實行詐欺犯
      罪行為前，系爭帳戶曾於97年10月18日出現以金融卡將系
      爭帳戶內所餘2,021 元領取其中2,000 元（再扣除6 元為
      自動櫃員機跨行提領手續費），剩餘15元等情，有中國信
      託商業銀行股份有限公司98年1 月6 日中信銀字第
      09822271201016號函附系爭帳戶交易明細（見臺灣臺中地
      方法院檢察署97年度核退字第3099號卷第7-24頁）在卷可
      稽，此亦與一般幫助詐欺行為人於交付所有帳戶之存摺、
      印鑑或提款卡前，往往將帳戶內款項盡量提領完畢以減少
      日後無法取回所生損失之犯罪型態相符。
    4.末查，系爭帳戶固於97年10月20日附表所示被害人陸續匯
      款後，仍有以被告名義匯入3,000元之款項（見臺灣臺中
      地方法院檢察署97年度核退字第3099號卷第21頁系爭帳戶
      交易明細），惟訊之被告則否認此筆匯款情事（見本院卷
      第34頁），另被告固曾於警詢時提出97年10月24日補發之
      身分證（見臺灣新竹地方法院檢察署98年度偵字第626號
      卷第18頁），惟訊之被告亦否認身分證係與系爭帳戶之存
      摺及提款卡同時遭竊（見本院卷第35頁），自難以此為被
      告有利認定之依據，亦此敘明。
    5.綜上所述，被告顯非如其所辯，僅係單純遺失系爭帳戶之
      金融卡，而係將系爭帳戶之金融卡及密碼，交付予姓名、
      年籍不詳之成年人，已堪認定。
  (三)按金融帳戶為個人理財之工具，申請開設金融帳戶並無任
      何特殊之限制，一般民眾皆可以存入最低開戶金額之方式
      自由申請開戶，並得同時在不同金融機構申請多數存款帳
      戶使用，此乃眾所週知之事實。依一般人之社會生活經驗
      ，倘係合法收入，本可自行向金融行庫開戶使用，而無向
      他人購買帳戶之必要，且金融存款帳戶資料事關存戶個人
      財產權益之保障，其與儲戶存摺、金融卡及密碼相結合，
      專屬性、私密性更形提高，除非本人或與本人具密切關係
      者，難認有何理由可自由使用私人之存摺、金融卡及密碼
      ，而稍具通常社會歷練與經驗法則之一般人亦均有應妥善
      保管上開物件，防止被他人冒用之認知，縱須將該等物品
      交付與自己不具密切親誼之人時，亦必深入瞭解該他人之
      可靠性與用途，以防止遭他人違反自己意願使用或不法使
      用之常識，況近來詐欺犯罪集團犯案猖獗，每每利用人頭
      帳戶作為犯罪工具，若任意提供自己帳戶之相關物件予不
      明人士使用，將有遭他人作為詐欺犯罪時，非正當資金進
      出之用之不法用途，此情當為具有社會生活經驗之被告所
      得認識及預見，是被告有幫助他人為詐欺犯行之不確定犯
      意甚明。
  (四)綜上所述，本件事證明確，被告犯行堪以認定，應依法論
      科。
三、論罪科刑：
  (一)按幫助犯之成立，主觀上行為人須有幫助故意，客觀上須
      有幫助行為，意即需對於犯罪與正犯有共同之認識，而以
      幫助之意思，對於正犯資以助力，而未參與實施犯罪之行
      為者而言，最高法院75年度台上字第1509號、88年度台上
      字第1270號判決意旨均同此見解。本件依被害人廖珮吟、
      乙○○、辛○○、戊○○、甲○○、丙○○、壬○○及庚○○之指述，其遭詐欺過程中，均未曾直接與被告丁○○
      有何接觸或聯繫，是被告提供系爭帳戶提款卡予不詳人士
      ，而使被害人遭不詳人士詐騙而匯款入系爭帳戶之行為，
      充其量僅足認定係詐欺取財犯罪構成要件以外之幫助行為
      ，尚難遽認與前述詐欺犯罪行為人本於共同犯罪之犯意聯
      絡，而有參與或分擔詐欺之犯行；況使用他人帳戶犯罪者
      ，本欲利用他人帳戶以隱瞞自己身分而逃避檢警追緝，是
      被告雖可預見使用系爭帳戶者將利用其所交付提款卡，供
      為詐欺不法犯行，惟其主觀上有無將使用帳戶者所實施之
      詐欺犯行，視為己身犯行之共同犯意聯絡，實非無疑；而
      本件既查無證據足資證明被告有共同詐欺取財之犯意聯絡
      及行為分擔，自應認被告提供系爭帳戶之提款卡予不詳人
      士使用之犯行，僅止於幫助詐欺之犯意，而為詐欺構成要
      件以外之行為。核被告所為，係犯刑法第30條第1項前段
      、第339條第1項之幫助詐欺取財罪。
  (二)至上網刊登不實交易訊息之詐騙集團成員及使用被告交付
      之提款卡提領款項之人，雖有利用系爭帳戶詐欺財物，惟
      既均未緝獲到案說明，究為一人化名單獨犯罪或為數人共
      同犯罪，無從認定，故就正犯部分，不遽認為共同正犯，
      仍以單獨正犯論。
  (三)又被告以1 次幫助行為提供系爭帳戶資料，為他人之詐欺
      取財犯行提供助力，僅成立1 個幫助詐欺取財犯行。臺灣
      臺中地方法院檢察署98年度偵字第17750 號移送併辦案件
      之被害人辛○○、乙○○遭詐騙匯款至該帳戶部分、臺灣
      臺南地方法院檢察署98年度偵字第10698 號移送併辦案件
      之被害人戊○○部分、臺灣高雄地方法院檢察署98年度偵
      字第21900 號移送併辦案件之被害人丙○○、甲○○部分
      、臺灣士林地方法院檢察署98年度偵字第5346號移送併辦
      案件之被害人壬○○部分及98年度偵字第4657號移送併辦
      案件之被害人庚○○部分，與本案臺灣士林地方法院檢察
      署98年度偵字第4154號起訴書所起訴之被害人廖珮吟遭詐
      騙匯款至該帳戶之事實，有實質上一罪關係，本院自應併
      予審理。
  (四)被告以幫助之意思，參與詐欺取財之犯罪行為，係屬幫助
      犯，應依同法第30條第2項之規定，爰依正犯之詐欺取財
      之刑減輕之。
  (五)爰審酌被告：將自己之銀行帳戶提供與他人使用，僅係基
      於幫助他人犯詐欺罪之未必故意，其犯罪動機與目的；被
      告在此詐欺集團犯案猖獗，利用帳戶掩飾、隱匿詐財贓款
      之事迭有所聞之際，竟仍提供自己帳戶以供詐騙份子從事
      詐財行為，其犯罪之手段；被告所為將增加被害人尋求救
      濟之困難，並使犯罪之追查趨於複雜，所為將嚴重影響社
      會正常交易安全，其犯罪所生危害；被告於偵訊及本院審
      理時均未能坦承犯行，亦未賠償被害人，其犯後態度等一
      切情狀，量處如主文所示之刑，並諭知易科罰金之折算標
      準。至被告交予真實姓名年籍不詳之詐欺行為人之系爭帳
      戶之提款卡及存摺，雖係供犯罪所用之物，但未經扣案，
      迄今仍未取回，且非義務沒收之物，爰不為沒收之諭知，
      附此敘明。
四、退併辦部分：
  (一)臺灣臺北地方法院檢察署98年度偵字第17513號移送併辦
      意旨略以：被告丁○○明知若將行動電話提供他人使用，
      可能幫助他人實施犯罪，仍基於幫助他人詐欺取財之不確
      定故意，於97年10月下旬，將其在臺中市○○路某通訊行
      申辦之行動電話門號0000000000（下稱系爭門號），交付
      真實姓名、年籍不詳之詐騙集團成員供其所屬之詐欺集團
      使用，藉以幫助詐欺集團成員向不特定之民眾以該行動電
      話聯絡詐欺匯款與洗錢轉帳使用；嗣取得被告丁○○前開
      行動電話門號之詐騙集團意圖為自己不法之所有，基於詐
      欺取財之犯意，推由年籍姓名不詳之人，於97年10月23日
      18時許，在雅虎奇摩交友網站以「天真的雙眼」架設網站
      ，被害人己○○與該自稱「天真的雙眼」女子相約見面後
      ，詐騙集團成員則以電話謊稱破壞幫規需至提款機依指示
      操作匯款，致己○○不疑有他陷於錯誤，於同日18時53分
      許，在7-11便利商店崇光門市內中國信託提款機，依指示
      將6,000元匯入詐騙集團所指定之高崧棋國泰世華銀行桃
      園分行000000000000號帳戶，因認被告丁○○此節涉犯刑
      法第30條第1項、第339條第1項之幫助詐欺取財罪嫌，且
      與本案為事實上同一之裁判上一罪案件，而移送併辦。
  (二)訊據被告丁○○固坦承以1,200元之代價將系爭門號賣予
      姓名年籍不詳之人，惟辯稱：買方問伊可否幫忙辦理1支
      門號，伊才去辦理系爭門號賣給對方，隔了約2週才遺失
      提款卡及存摺，伊不是將系爭帳戶之提款卡及存摺交付與
      同一人等語（見本院卷第33、36頁），而觀諸系爭門號申
      請日期為97年10月12日，有通聯調閱查詢單1紙在卷可稽
      （見臺灣臺北地方法院檢察署98年度偵字第2834號卷第27
      頁），與前述被告交付系爭帳戶資料供他人使用之時點有
      間，另被害人己○○係匯款至第三人高崧棋申辦之帳戶，
      有中國信託交易明細表、國泰世華商業銀行桃園分行97年
      10月31日函各1紙附卷足憑（見臺灣臺北地方法院檢察署
      98 年度偵字第2834號卷第14、22-26頁），亦難認系爭門
      號與系爭帳戶係遭同一詐欺行為人使用，則被告既非同時
      提供系爭帳戶及系爭門號予他人使用，依95年7月1日修正
      施行之刑法亦廢除連續犯之規定，其所為分次交付帳戶及
      門號之行為自應分論併罰，該移送併辦部分與本案起訴之
      犯罪事實並無法律上一罪關係，本院無從併予審酌，應退
      回檢察官另為適法之處理。
據上論斷，依刑事訴訟法第299條第1項前段，刑法第30條第1項
前段、第2項、第339條第1項、第41條第1項前段，刑法施行法第
1條之1第1項、第2項前段，判決如主文。
本案經檢察官江耀民到庭執行職務
中    華    民    國    98    年    10    月    21    日
                  刑事第三庭  審判長  法  官  李育仁
                                      法  官  孫曉青
                                      法  官  謝佳純
以上正本證明與原本無異。
如不服本判決應於收受判決後10日內向本院提出上訴書狀，並應
敘述具體理由；其未敘述上訴之理由者，應於上訴期間屆滿後20
日內向本院補提理由書（均須按他造當事人之人數附繕本），切
勿逕送上級法院。
                                      書記官  游育慈
中    華    民    國    98    年    10    月    21    日
附錄本案論罪科刑依據法條：
刑法第339條第1項
意圖為自己或第三人不法之所有，以詐術使人將本人或第三人之
物交付者，處5 年以下有期徒刑、拘役或科或併科1 千元以下罰
金。
附表：
 ┌──┬─────┬───┬───────────────┬─────┬─────┐
 │編號│詐騙時間  │被害人│      詐   騙   方   式       │ 匯款時間 │遭詐騙金額│
 │    │(下標時間)│      │                              │          │          │
 ├──┼─────┼───┼───────────────┼─────┼─────┤
 │1   │97年10月20│廖珮吟│詐欺行為人基於意圖為自己或第三│97年10月20│新臺幣（下│
 │    │日12時39分│      │人不法所有之犯意，先於97年10月│日13時許  │同）6,000 │
 │    │          │      │20日12時30分許，在雅虎奇摩拍賣│          │元        │
 │    │          │      │網佯以賣出價值新臺幣（下同）  │          │          │
 │    │          │      │7,000元之SOGO禮卷，使廖珮吟誤 │          │          │
 │    │          │      │信為真，陷於錯誤後，於同日12時│          │          │
 │    │          │      │39分許，在臺北縣三重市○○路51│          │          │
 │    │          │      │號3樓，以6,000元得標，並於同日│          │          │
 │    │          │      │13時許，至中國信託重陽分行ATM │          │          │
 │    │          │      │轉帳6000元至系爭帳戶。        │          │          │
 ├──┼─────┼───┼───────────────┼─────┼─────┤
 │2   │97年10月20│辛○○│詐欺行為人基於意圖為自己或第三│97年10月20│5,850元   │
 │    │日1時22分 │      │人不法所有之犯意，先於97年10月│日某時    │          │
 │    │          │      │20日1時18分許，在網路上刊登不 │          │          │
 │    │          │      │實之販賣手提電腦詐騙訊息，致上│          │          │
 │    │          │      │網瀏覽之辛○○陷於錯誤，以    │          │          │
 │    │          │      │5,850元得標，並依指示至中國信 │          │          │
 │    │          │      │託銀行桃園分行以無摺存款匯款  │          │          │
 │    │          │      │5,850元至系爭帳戶。           │          │          │
 ├──┼─────┼───┼───────────────┼─────┼─────┤
 │3   │97年10月20│乙○○│詐欺行為人基於意圖為自己或第三│97年10月20│6,220元   │
 │    │日8時56分 │      │人不法所有之犯意，先於97年10月│日19時39分│          │
 │    │          │      │17日14時22分許在網路上刊登不實│          │          │
 │    │          │      │之販賣除濕機詐騙訊息，致上網瀏│          │          │
 │    │          │      │覽之乙○○陷於錯誤，以6,220元 │          │          │
 │    │          │      │得標，並依指示以ATM轉帳6,220元│          │          │
 │    │          │      │至系爭帳戶。                  │          │          │
 ├──┼─────┼───┼───────────────┼─────┼─────┤
 │4   │97年10月20│戊○○│詐欺行為人基於意圖為自己或第三│97年10月20│4,300元   │
 │    │日15時許  │      │人不法所有之犯意，先於97年10月│日15時4分 │          │
 │    │          │      │20日11時55分許，利用電腦網路設│          │          │
 │    │          │      │備連線至雅虎奇摩拍賣網站，張貼│          │          │
 │    │          │      │販售「奇美CHIMEI225A 22吋寬5毫│          │          │
 │    │          │      │秒4000比1螢幕液晶（加碼送4G隨 │          │          │
 │    │          │      │身碟）!!」之不實訊息，致戊○○│          │          │
 │    │          │      │陷於錯誤，得標後依照指示於同日│          │          │
 │    │          │      │15 時許，在臺南市○○區○○街1│          │          │
 │    │          │      │段195巷110弄69號住處內，以網路│          │          │
 │    │          │      │轉帳之方式匯款4,300元至系爭帳 │          │          │
 │    │          │      │戶。                          │          │          │
 ├──┼─────┼───┼───────────────┼─────┼─────┤
 │5   │97年10月19│丙○○│詐欺行為人基於意圖為自己或第三│97年10月20│6,410元   │
 │    │日10時50分│      │人不法所有之犯意，先於97年10月│日10時17分│          │
 │    │許        │      │19日在雅虎奇摩拍賣網站上，刊登│許        │          │
 │    │          │      │販賣「日立除濕機」之不實訊息，│          │          │
 │    │          │      │誘使丙○○陷於錯誤，於同日10時│          │          │
 │    │          │      │50分下標，得標後並於翌日在永和│          │          │
 │    │          │      │市○○路119巷27號5樓住處以網路│          │          │
 │    │          │      │銀行匯款6,410元至系爭帳戶。   │          │          │
 ├──┼─────┼───┼───────────────┼─────┼─────┤
 │6   │97年10月19│甲○○│詐欺行為人基於意圖為自己或第三│97年10月20│2,100元   │
 │    │日23時40分│      │人不法所有之犯意，先於97年10月│日14時58分│          │
 │    │許        │      │19日在雅虎奇摩拍賣網站上，刊登│許        │          │
 │    │          │      │販賣「創見2GT.photo720數位相框│          │          │
 │    │          │      │(送品安胖胖碟4G+T2手機吊飾）」│          │          │
 │    │          │      │之不實訊息，誘使甲○○陷於錯誤│          │          │
 │    │          │      │，於97年10月19日23時40分許在高│          │          │
 │    │          │      │雄市三民區○○○街2巷34號住處 │          │          │
 │    │          │      │下標，得標後並於翌日14時58分許│          │          │
 │    │          │      │至高雄市三民區臺灣銀行三民分行│          │          │
 │    │          │      │提款機轉帳2,100元至系爭帳戶。 │          │          │
 ├──┼─────┼───┼───────────────┼─────┼─────┤
 │7   │97年10月20│壬○○│詐欺行為人基於意圖為自己或第三│97年10月20│1,920元   │
 │    │日20時許  │      │人不法所有之犯意，先於97年10月│日某時    │          │
 │    │          │      │18日17時4分許在雅虎奇摩拍賣網 │          │          │
 │    │          │      │站上，刊登販賣陶板屋及西堤套餐│          │          │
 │    │          │      │禮券之不實訊息，使壬○○陷於錯│          │          │
 │    │          │      │誤，於97年10月20日20時許，在新│          │          │
 │    │          │      │竹市○區○○路1段683巷10號住處│          │          │
 │    │          │      │下標，得標後並於同日某時匯款  │          │          │
 │    │          │      │1,920元至系爭帳戶。           │          │          │
 ├──┼─────┼───┼───────────────┼─────┼─────┤
 │8   │97年10月19│庚○○│詐欺行為人基於意圖為自己或第三│97年10月20│3,890元   │
 │    │日20時30分│      │人不法所有之犯意，先於97年10月│日13時46分│          │
 │    │許        │      │18日8時49分許在雅虎奇摩拍賣網 │許        │          │
 │    │          │      │頁上刊登販賣小冰箱之不實訊息，│          │          │
 │    │          │      │使庚○○陷於錯誤，於97年10月19│          │          │
 │    │          │      │日20時30分許在臺北縣蘆洲市光華│          │          │
 │    │          │      │路132巷35號4樓住處下標，得標後│          │          │
 │    │          │      │復於97年10月20日13時46分許，至│          │          │
 │    │          │      │蘆洲市○○路108號郵局轉帳3,890│          │          │
 │    │          │      │元至系爭帳戶。                │          │          │
 └──┴─────┴───┴───────────────┴─────┴─────┘


司法院資訊處製作；財團法人民間司法改革基金會備份。
